【裁判字號】    97,訴,1257
【裁判日期】    971006
【裁判案由】    違反毒品危害防制條例
【裁判全文】
臺灣屏東地方法院刑事判決              97年度訴字第1257號
公  訴  人  臺灣屏東地方法院檢察署檢察官
被      告  甲○○
                    （現在臺灣屏東監獄竹田分監執行中）
上列被告因違反毒品危害防制條例案件，經檢察官提起公訴（97
年度毒偵字第1693號），被告於本院準備程序進行中，就被訴事
實為有罪之陳述，經本院告知簡式審判程序意旨，並聽取公訴人
及被告之意見後，本院合議庭裁定由受命法官獨任依簡式審判程
序審理，並判決如下：
    主  文
甲○○施用第一級毒品，累犯，處有期徒刑壹年貳月。
    事  實
一、甲○○前因殺人未遂、肅清煙毒條例及違反麻醉藥品管理條
    例等案件，經法院定應執行刑8 年4 月確定，於民國83年3
    月11日入監服刑，刑期至91年3 月13日止，嗣於85年10月24
    日假釋付保護管束，於保護管束期間內，再犯搶奪及違反麻
    醉藥品管理條例案件，分別經法院撤銷假釋及判處有期徒刑
    1 年、10月確定，於87年4 月24日入監並接續執行殘刑，於
    92 年1月27日假釋出監；其間又因違反毒品危害防制條例案
    件，分別經裁定送強制戒治及判決定執行刑為有期徒刑8 月
    確定，強制戒治部分於92年12月8 日停止戒治出所，徒刑部
    分入監服刑，並撤銷上開假釋合併執行殘刑，於96年1 月8
    日縮刑期滿執行完畢。詎其仍未戒除毒癮，明知海洛因業經
    公告列為毒品危害防制條例之第一級毒品，不得非法持有、
    施用，竟基於施用第一級毒品之犯意，於97年7 月7 日（起
    訴書誤載為4 日）上午8 時許，在屏東縣新園鄉新園村某堤
    防處，以將海洛因加水稀釋置入其所有之針筒（未扣案）後
    注射血管之方式，施用第一級毒品海洛因1 次。嗣於96年7
    月8 日上午11時10分許，在屏東縣新園鄉媽祖三巷101 號處
    ，因另涉竊盜案件為警查獲後，經其同意採尿送驗而悉上情
    。
二、案經屏東縣政府警察局東港分局報告臺灣屏東地方法院檢察
    署檢察官偵查起訴。
    理  由
一、本件被告甲○○所犯係死刑、無期徒刑或最輕本刑為3 年以
    上有期徒刑以外之罪，亦非屬臺灣高等法院管轄第一審之案
    件，其於準備程序中就被訴事實為有罪之陳述，經本院告知
    簡式審判程序之旨，並聽取當事人意見後，經本院合議庭依
    刑事訴訟法第273 條之1 第1 項規定裁定由受命法官獨任進
    行簡式審判程序。又簡式審判程序之證據調查，依刑事訴訟
    法第273 條之2 規定，不受同法第159 條第1 項審判外陳述
    排除之限制；再被告對於卷內各項證據亦不爭執證據能力，
    復無事證顯示有何違法取得或類此瑕疵之情，故卷內所列各
    項證據，自得作為證據，合先敘明。
二、訊據被告甲○○對於上揭時、地，其施用第一級毒品海洛因
    之事實，坦承不諱，又被告於96年7 月8 日上午11時40分許
    為警所採集之尿液送驗結果，亦呈嗎啡、可待因陽性反應，
    有臺灣檢驗科技股份有限公司於97年7 月23日出具之濫用藥
    物尿液檢驗報告、屏東縣政府警察局東港分局偵辦毒品案嫌
    犯尿液檢驗真實姓名對照表各1 紙附卷可稽（見警卷第3 、
    7 頁），此外，復有被告手臂佈有針孔之照片2 張附卷可考
    （見警卷第9 頁）。是認被告上開任意性自白，核與事實相
    符，堪以採信。綜上，本件事證明確，被告上揭犯行足可認
    定，應依法論科。
三、查被告前因施用毒品案件，經法院裁定送強制戒治執行等情
    ，有上開被告毒品前科與執行情形，及其前案紀錄表、刑案
    資料查註紀錄表各1 份附卷為憑，其於前次強制戒治執行後
    ，5 年內再犯毒品危害防制條例第10條第1 項之罪，是依同
    條例第23條第2 項之規定，應予依法追訴。又海洛因為毒品
    危害防制條例第2 條第2 項第1 款規定之第一級毒品，核被
    告甲○○所為，係犯毒品危害防制條例第10條第1 項之施用
    第一級毒品罪。被告非法持有第一級毒品進而施用，其持有
    之低度行為為施用之高度行為所吸收，不另論其非法持有第
    一級毒品之罪。被告前有如事實欄所載之犯罪科刑執行情形
    ，有其前案紀錄表、刑案資料查註紀錄表各1 份在卷可參，
    被告於前案執行完畢後5 年內故意再犯本件有期徒刑以上之
    施用第一級毒品罪，為累犯，應依刑法第47條第1 項之規定
    加重其刑。爰審酌被告前經本院裁定送強制戒治執行後，仍
    不知悔改、警惕，猶繼續施用毒品，本不宜寬貸，惟念及此
    乃自戕行為、被告犯後已坦承悔悟，及其智識程度、素行等
    一切情狀，量處如主文所示之刑，以示懲儆。
四、末查，上開被告所有供其犯本件施用第一級毒品罪所用之注
    射針筒，並未扣案，且在本件查獲前已遭被告丟棄而滅失乙
    節，業經被告於本院審理中供述明確在卷，是已無沒收之必
    要，爰不宣告沒收之，併此敘明。
據上論斷，應依刑事訴訟法第273 條之1 第1 項、第299 條第1
項前段，毒品危害防制條例第10條第1 項，刑法第11條前段、第
47條第1 項，判決如主文。
本案經檢察官許大偉到庭執行職務。
中    華    民    國    97    年    10    月    6     日
                  刑事第四庭  法  官  江振源
以上正本證明與原本無異。
如不服本判決，應於判決送達後10日內向本院提出上訴狀（應附
繕本），其未敘述上訴理由者，應於上訴期間屆滿後20日內補提
理由書狀於本院，上訴於臺灣高等法院。
中    華    民    國    97    年    10    月    7     日
                              書記官  潘豐益
附錄本判決論罪科刑法條：
毒品危害防制條例第10條第1項
施用第一級毒品者，處6月以上5年以下有期徒刑。


司法院資訊處製作；財團法人民間司法改革基金會備份。
